臺灣高等法院刑事裁定
109年度抗字第1939號
抗  告  人
即  受刑人  賴威丞



上列抗告人即受刑人因聲請定其應執行刑案件，不服臺灣新北地
方法院中華民國109年10月19日裁定（109年度聲字第2814號，聲
請案號：臺灣新北地方檢察署109年度執聲字第2064號），提起
抗告，本院裁定如下：
    主  文
抗告駁回。                                              
    理  由
一、原裁定意旨略以：抗告人即受刑人賴威丞因違反槍砲彈藥刀
    械管制條例等2罪，經原審法院先後判處如附表所示之刑並
    均確定在案，茲檢察官聲請定其應執行之刑，經審核認聲請
    為正當，並衡酌受刑人所犯各罪之犯罪類型、行為態樣、手
    段、動機、侵害法益種類及責任非難重複程度等情，而為整
    體非難評價，就上開2罪裁定其應執行有期徒刑6年、併科罰
    金新臺幣（下同）10萬元，罰金如易服勞役，以1千元折算1
    日等語。
二、抗告意旨略以：自民國95年7月1日新法施行廢除連續犯之規
    定以來，造成部分慣犯所犯如竊盜、毒品、詐欺等輕罪，因
    適用數罪併罰致使刑罰過重而生不合理現象，對此各級法院
    針對違反毒品危害防制條例、強盜等重罪，於定應執行刑程
    序中出現大幅減刑之案例不勝枚舉。抗告人本件所犯皆屬同
    一案件，犯罪事實、時間、動機皆相同，卻仍遭裁定應執行
    有期徒刑6年，實有過苛，懇請法院審酌裁量，重新給予合
    理、公平、從輕之裁定，使抗告人得以早日回歸社會、家庭
    ，盡子女之責奉養雙親、彌補先前之過，絕不再犯云云。
三、按數罪併罰，分別宣告多數有期徒刑者，於各刑中之最長期
    以上，各刑合併之刑期以下，定其刑期，但不得逾30年，刑
    法第51條第5款定有明文；此乃因刑罰之科處，應以行為人
    之責任為基礎，考量人之生命有限，刑罰對被告造成之痛苦
    程度，係以刑度增加而生加乘效果，而非等比方式增加，如
    以實質累加方式執行，刑責恐將偏重過苛，不符現代刑事政
    策及刑罰之社會功能，故透過定應執行刑程序，採限制加重
    原則，授權法官綜合斟酌被告犯罪行為之不法與罪責程度、
    各罪彼此間之關聯性（例如數罪犯罪時間、空間、各行為所
    侵害法益之專屬性或同一性、數罪對法益侵害之加重效應等
    ）、數罪所反應被告人格特性與傾向、對被告施以矯正之必
    要性等，妥適裁量最終具體應實現之刑罰，以符罪責相當之
    要求。次按數罪併罰之定應執行之刑，係出於刑罰經濟與責
    罰相當之考量，並非予以犯罪行為人或受刑人不當之利益，
    為一種特別的量刑過程，倘法院於審酌個案具體情節，裁量
    定應執行之刑時，並未違背刑法第51條各款或刑事訴訟法第
    370條第3項等所定之方法或範圍（即法律之外部性界限），
    亦無明顯違背公平、比例原則或整體法律秩序之理念及法律
    規範之目的（即法律之內部性界限）者，即屬其裁量權合法
    行使之範疇，不得任意指為違法或不當（最高法院108年度
    台抗字第89號裁判要旨參照）。末按個案之裁量判斷，除非
    有全然喪失權衡意義，或其裁量行使顯然有違比例、平等諸
    原則之裁量權濫用之情形，否則縱屬犯罪類型雷同，仍不得
    將不同案件裁量之行使比附援引為本案之量刑輕重比較，以
    視為判斷法官本於依法獨立審判之授權所為裁量是否有濫用
    之依據。此與所謂相同事務應為相同處理，始符合比例原則
    與平等原則之概念，迥然有別（最高法院100年度台上字第2
    1號判決意旨參照）。
四、經查：本件抗告人所犯如附表所示之罪，先後經臺灣新北地
    方法院分別判處如附表所示之刑，且於如附表所示判決確定
    日期分別確定在案，有各該判決書及本院被告前案紀錄表在
    卷可稽。臺灣新北地方檢察署檢察官因而向原審法院聲請就
    附表所示罪刑定其應執行之刑，經原審法院審核認聲請為正
    當，並衡酌抗告人所犯各罪之犯罪類型、行為態樣、手段、
    動機、侵害法益種類及責任非難重複程度等情，尊重各該確
    定判決之原裁判法院就各該犯行本於罪刑相當原則所量定之
    刑度，裁定其有期徒刑部分應執行6年，併科罰金部分應執
    行罰金10萬元。其所定應執行刑分別係在附表所示各宣告刑
    中之刑期最長之有期徒刑4年以上，各刑合併之有期徒刑8年
    以下；罰金刑部分係於各刑中最多額5萬元以上，各刑合併
    之金額13萬元以下，符合量刑裁量之外部性界限及內部性界
    限，且與法律規範之目的、精神、理念及法律秩序不相違背
    ，亦無特殊裁量情由，難認有裁量權濫用之情形，應屬法院
    裁量職權之適法行使。本院綜衡卷存事證及抗告人所犯數罪
    類型、侵害法益、個別罪質內容、各罪犯罪情節、對其犯罪
    應予之整體評價等一切情狀，因認原審所定執行刑，已屬適
    度且相當減輕抗告人之刑期，其所定應執行刑並未逾越法律
    所規定之範圍，亦無明顯過重而違背比例原則或公平正義之
    情形，與刑罰經濟、刑法定應執行刑之恤刑考量等法律規範
    目的均無違背，核屬原審法院定刑職權之適法行使，於法並
    無違誤。至抗告意旨所指其他個案所定執行刑減免之情形，
    係法官酌量具體案件不同情節之結果，且執行刑之酌定，尤
    無必須按一定比例、折數衡定之理，無從比附攀引他案量刑
    ，指摘原裁定不當；從而，抗告意旨主張原審定刑過重，請
    求從輕定刑云云，自無可採。本件抗告為無理由，應予駁回
    。
五、據上論斷，應依刑事訴訟法第412條，裁定如主文。
中　　華　　民　　國　　109 　年　　11　　月　　17　　日
                  刑事第十五庭  審判長法　官  劉興浪
                                      法　官  林怡秀
                                      法　官  古瑞君
以上正本證明與原本無異。
如不服本裁定，應於收受送達後五日內向本院提出抗告狀。
                                      書記官  林君縈
中　　華　　民　　國　　109 　年　　11　　月　　17　　日
附表：受刑人賴威丞定應執行刑案件一覽表
（以下臺灣新北地方檢察署簡稱「新北地檢」、臺灣新北地方法
院簡稱「新北地院」）
編號  1  2 罪名  槍砲彈藥刀械管制條例  槍砲彈藥刀械管制條例 宣告刑  有期徒刑4年 併科罰金新臺幣80000元  有期徒刑4年 併科罰金新臺幣50000元 犯罪日期  107年5、6月間某日至107年8月1日  107年8月間某日至107年10月1日 偵查(自訴)機關 年度案號  新北地檢107年度偵字第25515號  新北地檢108年度偵字第14056號 最後 事實審 法院 新北地院  新北地院  案號 107年度訴字第1211號  108年度訴字第1021號  判決日期 108/08/27  109/03/03 確定 判決 法院 新北地院  新北地院  案號 107年度訴字第1211號  108年度訴字第1021號  判決確定日期 108/09/24  109/06/04 是否為得易科罰金之案件  否  否 備註  新北地檢108年度執字第14901號  新北地檢109年度執字第8579號